高雄高等行政法院裁定
　　　　　　　　　　　　　　　九十六年度訴字第八十六號
原　　　告　甲○○
被　　　告　屏東縣政府
代　表　人　乙○○○○
訴訟代理人　丙○○
　　　　　　丁○○
上列當事人間因有關人事行政事務事件，原告對被告中華民國九
十五年十二月二十日屏府人給字第０九五０二四六八六八號函行
政處分提起行政訴訟。本院裁定如下：
    主  文
原告之訴駁回。
訴訟費用由原告負擔。
    理  由
一、按「原告之訴，有左列各款情形之一者，行政法院應以裁定
    駁回之。．．．十、起訴不合程式或不備其他要件者。．．
    ．」行政訴訟法第一百零七條第一項第十款定有明文。另「
    人民因中央或地方機關對其依法申請之案件，予以駁回，認
    為其權利或法律上利益受違法損害者，經依訴願程序後，得
    向高等行政法院提起請求該機關應為行政處分或應為特定內
    容之行政處分之訴訟。」亦為行政訴訟法第五條第二項所明
    定；此即學理上所謂之拒絕處分（否准申請）之課予義務訴
    訟，故提起行政課予義務訴訟，須人民因中央或地方機關對
    其依法申請之案件，於法令所定期間內「予以駁回」（即否
    准申請之處分）後，認為其權利或法律上利益受損害者，經
    依訴願程序後，始得向法院提起之，若未經訴願前置程序逕
    行提起課予義務訴訟，其起訴即不備其他要件，為不合法，
    合先敘明。又「訴願之決定，自收受訴願書之次日起，應於
    三個月內為之；必要時，得予延長，並通知訴願人及參加人
    。延長以一次為限，最長不得逾二個月。」亦為訴願法第八
    十五條第一項明文規定。
二、本件原告起訴意旨略謂：原告於民國（下同）五十九年八月
    一日任教屏東縣立大同國民中學，至八十四年二月一日屆齡
    退休，服務年資二十四年六個月，被告核定月退俸百分之八
    十四，另六個月服務年資未予計算，未列入月退俸。原告乃
    於九十五年十二月向被告申請重新核定退休年資，並補發歷
    年月退俸差額。被告於同年十二月二十日函復略謂：「說明
    三、依據原『學校教職員退休條例』第五條第四項規定．．
    ．每增一年加發百分之一，並無未滿一年依比例核發之規定
    ，台端主張未滿一年（六個月）年資依比例核定月退休百分
    比，於法不合礙難辦理。」等語，原告不服，業於九十六年
    一月向內政部提起訴願，又於九十六年一月二十九日接獲被
    告訴願答辯書，原告不服，遂提起本件訴訟，請求判決被告
    應核發原告六個月服務年資月退俸並補發歷年月退俸差額云
    云。
三、經查，原告於九十五年十二月十五日向被告申請將其六個月
    服務年資併入退休年資並補發歷年月退休金差額，經被告以
    九十五年十二月二十日屏府人給字第０九五０二四六八六八
    號函否准其所請，原告不服，於九十六年一月十日誤向內政
    部提起訴願，經內政部於九十六年一月十六日移送訴願機關
    教育部審議，該訴願案件現由教育部審議中，惟原告又於九
    十六年一月三十一日向本院提起本件行政訴訟，此有被告前
    揭否准函、原告訴願書、教育部九十六年二月十五日台訴字
    第０九六００二六五五二號函、原告起訴狀等附於本院卷可
    憑。是本件原告不服被告九十五年十二月二十日屏府人給字
    第０九五０二四六八六八號函，依法提起訴願後，現尚由訴
    願機關教育部依法審議中，並未逾訴願法第八十五條第一項
    規定之期限而未決定，揆諸首揭規定及說明，原告未經合法
    訴願前置程序而逕行提起課予義務訴訟，其起訴即不備其他
    要件，為不合法，應予駁回。
四、又依程序不合，實體不究之原則，本件原告之訴，既因程序
    上不合法，經本院予以駁回，其實體上之主張，自無庸再予
    審論，併予敘明。
五、依行政訴訟法第一百零七條第一項第十款、第一百零四條、
    民事訴訟法第九十五條、第七十八條，裁定如主文。
中　　華　　民　　國　 九十六 　年 　三 　 月 　三十　日
                  第一庭審判長法  官　呂佳徵
                              法  官　蘇秋津
                              法  官　林勇奮
以上正本係照原本作成。
如不服本裁定，應於裁定送達後十日內以書狀敘明理由，經本院
向最高行政法院提出抗告（須按對造人數附具繕本）；並應預繳
送達用掛號郵票六份（每份三十四元）。
中　　華　　民　　國　 九十六 　年 　三 　 月 　三十　日
　　　　　　　　　　　　　　　書記官　涂瓔純
